【裁判字號】    97,易,1010
【裁判日期】    980109
【裁判案由】    竊盜
【裁判全文】
臺灣新竹地方法院刑事判決              97年度易字第1010號
公  訴  人  臺灣新竹地方法院檢察署檢察官
被      告  乙○○
            丙○○
上列被告等因竊盜案件，經檢察官提起公訴（97年度偵字第7518
號），被告等均於本院準備程序進行中，先就被訴事實為有罪之
陳述，本院依簡式審判程序判決如下：
    主  文
乙○○、丙○○共同竊盜，均累犯，各處有期徒刑伍月，如易科
罰金，均以新臺幣壹仟元折算壹日。扣案之鑰匙壹支，沒收之。
    事  實
一、
  (一)乙○○前犯(1)竊盜案件，經臺灣苗栗地方法院於民國95年6
    月16日以95年度易字第125 號判決判處有期徒刑8 月，緩刑
    3 年確定；嗣於緩刑期間另犯(2)贓物案件，經同法院於95年
    12月29日以95年度苗簡字第1168號判決判處拘役59日確定，
    上開緩刑之宣告經同法院於96年2 月27日以96年度撤緩偵字
    第7 號裁定撤銷確定；又犯(3)竊盜案件，經同法院於96年4
    月27日以96年度苗簡字第326 號判決判處拘役35日、30日，
    並定應執行刑拘役60日確定，嗣因中華民國九十六年罪犯減
    刑條例公布施行，上開(1)(3)案件嗣經同法院以96年度聲減字
    第431 號裁定減為有期徒刑4 月、拘役17日、15日，並定應
    執行刑為有期徒刑4 月、拘役30日確定，上開3 罪接續執行
    ，於96年3 月23日至96年5 月20日執行拘役59日，有期徒刑
    部分於96年5 月21日至96年9 月20日執行完畢，96年9 月21
    日至97年10月20日執行拘役30日，並於96年10月21日執行完
    畢出監。丙○○前因竊盜案件，經臺灣苗栗地方法院於96年
    1 月8 日以95年度易字第754 號判決判處有期徒刑7 月；又
    犯施用毒品案件，經同法院於96年5 月4 日以95年度易字第
    875 號判決判處有期徒刑10月確定，嗣因中華民國九十六年
    罪犯減刑條例公布施行，上開案件經同法院以96年度聲減字
    第540 號裁定減為有期徒刑3 月15日、5 月，定應執行刑為
    有期徒刑8 月確定，並於96年10月16日縮刑期滿執行完畢。
  (二)詎乙○○、丙○○竟不知悔改，於97年10月31日上午11時許
    ，見丁○○所有車牌號碼GPX-856 號重型機車（起訴書誤載
    為GGX-586 號，業據蒞庭檢察官當庭更正），停放在新竹市
    ○○街30號前，竟共同基於意圖為自己不法所有之犯意聯絡
    ，由丙○○在旁把風，乙○○以其所有自備鑰匙1 支啟動機
    車電門之方式，共同竊取上開重型機車，得手後供其等代步
    之用。嗣於同日下午2 時許，由丙○○騎乘上開竊得之機車
    搭載乙○○，行經新竹縣湖口鄉○○村○○路360 號前，為
    警見2 人形跡可疑欲施以盤查，未料其等趁隙逆向逃逸，並
    於逃逸途中不慎碰撞警員甲○○，致其受有右手手腕骨折之
    傷害（傷害部分未據告訴），旋經其他警員制伏後並扣得乙
    ○○所有供本件行竊之用鑰匙1 支，始查悉上情。
二、案經新竹縣政府警察局竹北分局報請臺灣新竹地方法院檢察
    署檢察官偵查後起訴。
    理  由
一、本件被告乙○○、丙○○所犯均非死刑、無期徒刑、最輕本
    刑為3 年以上有期徒刑之罪，被告等於本院準備程序進行中
    ，就被訴事實為有罪之陳述，經本院認合於刑事訴訟法第27
    3 條之1 第1 項之規定，裁定進行簡式審判程序，合先敘明
    。
二、前揭事實，業據被告乙○○、丙○○於警詢、偵查及本院訊
    問時坦承不諱（見偵查卷第8 至20頁、第51至52頁、本院97
    年度聲羈字第245 號卷5 至8 頁），核與被害人丁○○、證
    人即警員甲○○於警詢時指述及證述之情節相符（見同上偵
    卷第21至23頁、第58至60頁），此外，復有贓物認領保管單
    、扣押物品目錄表、照片6 張、財團法人天主教湖口仁慈醫
    院乙種診斷證明書及97年度保管字第1847號扣押物品清單附
    卷（見同上偵卷第31至32頁、第34至36頁、第61頁）及鑰匙
    1 支扣案可資佐證，足認被告2 人之自白核與事實相符，本
    件事證明確，被告等之竊盜犯行均堪以認定，應依法論科。
三、核被告2 人所為，均係犯刑法第320 條第1 項之竊盜罪。又
    被告2 人間，就上開犯行具有犯意聯絡及行為分擔，為共同
    正犯。被告等有事實欄一、(一)所示之前科，此有臺灣高等法
    院被告前案紀錄表、臺灣苗栗地方法院檢察署檢察官執行指
    揮書3 張（見本院卷第37頁、第40至41頁）及臺灣苗栗地方
    法院96年度撤緩偵字第7 號及96年度聲減字第431 號裁定影
    本各1 份在卷可按，其等均於徒刑之執行完畢，5 年以內皆
    故意再犯有期徒刑以上之罪，均為累犯，各應依刑法第47條
    第1 項之規定加重其刑。爰審酌被告2 人正值青壯，竟貪圖
    小利而為本件竊盜犯行，所為顯不尊重他人財產權益，且被
    告乙○○前有贓物及多次竊盜等前科；被告丙○○前亦有多
    次竊盜、施用毒品等前科，均素行非佳，有臺灣高等法院被
    告前案紀錄表各1 份附卷足憑，惟念及其等犯後均坦承犯行
    ，態度尚可，暨被告之犯罪之手段、所生損害等一切情狀，
    並審酌乙○○為高中肄業、家境貧寒；丙○○為國中畢業、
    家境勉強維持（見調查筆錄）等智識、教育程度及經濟狀況
    ，各量處如主文所示之刑，並均諭知易科罰金之折算標準，
    以示懲儆。至扣案之鑰匙1 支，係被告乙○○所有供共犯本
    件犯罪所用之物，業據被告乙○○陳明在卷（見本院卷第19
    頁），依共犯責任共同原則，爰依刑法第38條第1 項第2 款
    之規定均諭知沒收。
據上論斷，應依刑事訴訟法第273條之1第1項、第299條第1項前
段，刑法第28條、第320 條第1 項、第47條第1 項、第41條第1
項前段、第38條第1 項第2 款，刑法施行法第1 條之1 第1 項，
判決如主文。
本案經檢察官郭進昌到庭執行職務。
中    華    民    國    98    年    1     月    9     日
                  刑事第五庭    法  官  林佑珊
以上正本證明與原本無異。
如不服本判決應於收受本判決後10日內向本院提出上訴書狀，上
訴書狀應敘述具體理由。上訴書狀未敘述上訴理由者，應於上訴
期間屆滿後20日內補提理由書狀於本院 (均須按他造當事人之人
數附繕本 )「切勿逕送上級法院」。
中    華    民    國    98    年    1     月    9     日
                                書記官  蕭惠婷
附錄本案論罪科刑法條全文：
中華民國刑法第320條第1項（普通竊盜罪）
意圖為自己或第三人不法之所有，而竊取他人之動產者，為竊盜
罪，處5年以下有期徒刑、拘役或5百元以下罰金。


司法院資訊處製作；財團法人民間司法改革基金會備份。
